臺灣臺南地方法院刑事判決　　　　　　　　　　　　　九十二年度訴字第八五一號
　　公　訴　人　臺灣臺南地方法院檢察署檢察官
　　被　　　告　丁○○
　　指定辯護人　乙○○律師
　　被　　　告　甲○○
右列被告因違反毒品危害防制條例等案件，經檢察官提起公訴（九十二年度營偵字第
一八二號、九十二年度偵字第四九六六號）及移
號），本院判決如左：
    主  文
丁○○共同連續販賣第一級毒品，處有期徒刑柒年肆月；扣案第一級毒品海洛因壹包
（淨重壹點伍公克，含袋重貳點壹玖公克）沒收銷燬之，電子秤壹台及夾鏈袋壹大包
均沒收，販賣毒品所得新臺幣壹萬元沒收，如全部或一部不能沒收時，以其財產抵償
之。
甲○○偽造署押，足以生損害於他人，累犯，處有期徒刑伍月，如易科罰金，以參佰
元折算壹日。變造之「孫國銘」汽車駕駛執照上甲○○照片壹枚、如事實二所示偽造
之「孫國銘」簽名貳拾枚及指印拾玖枚均沒收。
    事  實
一、甲○○前因違反毒品危害防制條例案件，經臺灣高雄地方法院以八十九年度訴字
    第一一三六號判處有期徒刑十月，嗣因撤回上訴而確定，並於民國（下同）九十
    一年二月十七日執行完畢。猶不知悔改，基於販賣第一級毒品海洛因之概括犯意
    （販賣毒品部分已另案審結），於不詳時間、地點，向真實姓名、年籍不詳，綽
    號「阿志」之成年男子，販入數量不詳之第一級毒品海洛因若干後，再分裝成小
    包裝，方便販賣毒品海洛因給其他施用毒品者。嗣因甲○○車禍腳傷行動不便，
    遂與丁○○共同基於意圖販賣第一級毒品海洛因營利之概括犯意，自九十二年一
    月二十一日起至同年月二十八日止，先由甲○○與購毒者聯絡交易時間、地點及
    數量後，再由丁○○攜帶甲○○交付之毒品海洛因前往約定地點交易，給付毒品
    給購買者並代為收取販毒所得之款項每次新台幣（下同）一千元，再將販毒品所
    得金額交給甲○○，丁○○每次代甲○○與購毒者交易毒品買賣，甲○○即交付
    少量毒品海洛因供丁○○施用，甲○○及丁○○即以此方式共同連續販賣第一級
    毒品海洛因與戊○○及其他不特定人十次。嗣因台南縣新營憲兵隊獲得戊○○施
    用毒品之線報，遂會同台南縣警察局白河分局，於九十二年一月二十八日下午一
    時許，持搜索票搜索戊○○位於台南市○區○○路住處，經戊○○告知警方毒品
    係向甲○○購買，警方即要求戊○○打電話佯稱要向甲○○購買毒品，並立即分
    成二組人馬，一組人馬前往交易地點埋伏，另一組人馬則帶同戊○○至台南市○○○街十號五樓甲○○租住處附近埋伏。於當日下午二時二十分許，警員見丁○○自甲○○前開租處大門出來，經戊○○指認丁○○係代甲○○交易毒品之人後
    ，警員隨即上前逮捕丁○○，再上樓至甲○○租屋處，經甲○○及其同居女友丙○○同意後搜索前開租處，並扣得海洛因一包（淨重一‧五公克，含袋重二‧一
    九公克）、甲○○所有供販賣毒品所用之電子秤一臺及未使用過之夾鍊袋一大包
    （起訴書誤載為已使用過之夾鍊袋四十一個），而查獲上情。
二、甲○○為警查獲後，為逃避刑責，竟持真實姓名、年籍不詳，綽號「阿弟」之成
    年男子於九十一年十月或十一月間（起訴書誤載為九十二年一月中旬），在台南
    市○○○街某公園處交付之變造「孫國銘」汽車駕駛執照（將原來駕駛執照上所
    貼孫國銘照片換貼成甲○○照片），冒用孫國銘之名義應訊，並基於偽造孫國銘
    簽名、指印之接續犯意，先後於（一）九十二年一月二十八日十四時二十分，在
    上揭查獲地點，於同意執行搜索書，及二十五分鐘後員警在同一地點作成之搜索
    扣押筆錄、扣押物品收據上，（二）同日十八時許在台南縣警察局白河分局刑事
    組之偵訊筆錄上，（三）九十二年一月二十九日凌晨零時十五分許，在台灣台南
    地方法院檢察署檢察官偵訊筆錄上，（四）九十二年一月二十九日上午二時五十
    分許，在本院訊問筆錄及押票上，合計偽造「孫國銘」之簽名二十枚、指印十九
    枚，足生損害於孫國銘及監理機關對於車輛使用人管理資料之正確性。嗣經台灣
    台南看守所向台灣台南地方法院檢察署反映，才發現上開甲○○冒「孫國銘」名
    義應訊之情事。
三、案經台南縣警察局白河分局報告（丁○○違反毒品危害防制條例部份）及台灣台
    南地方法院檢察署檢察官自動檢舉（甲○○偽造文書部份）偵查起訴。
    理  由
壹、甲○○偽造文書部分:
一、右揭事實二迭據被告甲○○於偵查及審理中供承不諱，另被害人孫國銘於偵查中
    亦陳述駕駛執照遭竊之事實（詳九十二年二月七日偵訊筆錄），並有孫國銘之汽
    車駕駛執照一張扣案可證，而上開駕駛執照上確已換貼成被告甲○○之照片，亦
    經被告甲○○當庭確認證物即孫國銘駕駛執照無誤，且甲○○於警方至其住處搜
    索時，即持上開駕駛執照以「孫國銘」名義自稱，其所為已足以影響監理機關對
    於車輛使用人管理資料之正確性甚明。另甲○○假冒「孫國銘」之名義應訊，偽
    造其簽名及指印部分，亦有同意執行搜索書、搜索扣押筆錄、扣押物品收據、警
    局調查筆錄、檢察官偵訊筆錄、本院訊問筆錄及押票上，甲○○偽造之「孫國銘
    」簽名二十枚及指印十九枚在卷可稽，足徵被告甲○○確有接續偽造署押之行為
    ，至為灼然，且其所為客觀衡之，已足以生損害於「孫國銘」至明。綜上各情相
    互勾稽，被告甲○○之自白，核與事實相符，可以採信，該部分事證明確，被告
    甲○○犯行足以認定。
二、按刑法第二百十七條第一項之「署押」，乃指於紙張或物體上簽署之姓名，或其
    他符號，其作用在表示其承認所簽署之文書效力，若以捺指紋以代替簽名者，則
    偽造指紋亦屬偽造署押。核被告甲○○所為，係犯刑法第二百十六條、第二百十
    二條之行使變造特種文書罪及同法第二百十七條第一項之偽造署押罪。其變造特
    種文書後，復持以行使，其變造之低度行為為行使之高度行為吸收，不另論罪。
    甲○○就行使變造特種文書部分，與綽號「阿弟」者有犯意聯絡及行為分擔，均
    應論以共同正犯。被告甲○○在上開事實二所示時間、地點，冒用「孫國銘」名
    義，在前述文件上，接續簽名及捺指印之偽造署押行為，乃係利用同一機會，在
    同一時段就同一犯罪構成事實，本於單一犯意接續進行，以實現一犯罪構成要件
    之單一行為，屬接續犯，應以一罪論。其所犯行使變造特種文書及偽造署押二罪
    間，有方法、結果之牽連關係，為牽連犯，應從一重之偽造署押罪處斷。公訴人
    認甲○○所犯上開二罪，犯意各別，罪名互異，應予分論併罰，尚有未合。另公
    訴意旨漏未載明扣押物品收據上及本院押票上被告甲○○所偽造「孫國銘」之簽
    名及署押，亦顯有未洽，然此部分與前開論罪科刑部分有實質上一罪關係，為起
    訴效力所及，本院自得依法審理，均併此說明。又被告甲○○前因違反毒品危害
    防制條例案件，經臺灣高雄地方法院以八十九年度訴字第一一三六號判處有期徒
    刑十月，嗣因撤回上訴而確定，並於九十一年二月十七日執行完畢，有臺灣高等
    法院被告全國前案紀錄表在卷可參，其於有期徒刑執行完畢後，五年以內再犯本
    件有期徒刑以上之罪，為累犯，應依刑法第四十七條規定，加重其刑。爰審酌被
    告甲○○犯罪之動機、目的係逃避警方查緝、所生對被害人孫國銘之損害，及造
    成監理資料管理上之問題，惟犯罪後坦認犯行，態度良好等一切情狀，量處如主
    文所示之刑，並諭知易科罰金之折算標準，以資懲儆。變造「孫國銘」汽車駕駛
    執照上換貼之甲○○照片一張，為甲○○所有供其犯罪所用之物，爰依刑法第三
    十八條第一項第二款規定宣告沒收；至於偽造之「孫國銘」簽名二十枚及指印十
    九枚，應依刑法第二百十九條之規定宣告沒收。
貳、丁○○販賣毒品部分：
甲、程序部分：
一、被告丁○○主張同案被告甲○○之警詢筆錄無證據能力部分：按被告以外之人於
    審判外之言詞或書面陳述，除法律有規定者外，不得作為證據。刑事訴訟法第一
    百五十九條第一項定有明文。又刑事審判上之共同被告，係為訴訟經濟等原因，
    由檢察官合併或追加起訴，或由法院合併審判所形成，其間各別被告及犯罪事實
    仍獨立存在，故共同被告對其他共同被告之案件而言，為被告以外之第三人，因
    此被告甲○○於警詢之言詞陳述，對被告丁○○而言，係被告以外之人於審判外
    之言詞陳述甚明，且公訴人對此亦不爭執，故甲○○之警詢筆錄既符合前開規定
    ，其於警詢時所作之警詢筆錄，對於丁○○被訴販賣毒品部分不得作為證據。
二、被告丁○○主張其警詢之供述無證據能力部分：被告丁○○主張其於警局接受調
    查時，因遭警員之脅迫及利誘，故主張其警詢筆錄之內容非出於自由意志所為，
    應無證據能力云云。按被告之自白，非出於強暴、脅迫、利誘、詐欺、疲勞訊問
    、違法羈押或其他不正之方法，且與事實相符者，得為證據。刑事訴訟法第一百
    五十六條第一項亦有明定。被告丁○○雖主張其警詢筆錄係遭員警脅迫、利誘所
    為，然並未具體指明警員以何方式或言詞脅迫、利誘，且經本院勘驗其警詢錄音
    帶結果，本件錄音帶為連續錄音，錄音過程警員問話口氣平和，被告回答問題聲
    音正常，並無異狀，錄音帶內容與筆錄內容大致相符，惟筆錄內容之記載有時稍
    微簡略，問答方式採一問一答，且除了警員詢問扣押物品內容之過程，丁○○就
    大量扣押物之回答均與扣押物品收據上之記載完全相同，應可認定丁○○係依照
    扣押物品收據照單宣讀外，其餘錄音內容，丁○○回答問話時有停頓情況，顯係
    聽完問題後加以思索再予回答，況且錄音內容亦明顯係較筆錄內容為多，故本件
    應並非筆錄製作完畢之後才照筆錄內容朗讀及錄音，可以認定（詳本院九十三年
    七月二十日勘驗筆錄），且勘驗錄音帶之內容，與警詢筆錄內容大致相符，其中
    警員並無隻字片語對丁○○有何脅迫、利誘情事，其所稱非自由意志陳述云云，
    無可採信。是被告丁○○之警詢筆錄自具有證據能力。
乙、實體部分：
一、訊據被告丁○○矢口否認有幫忙甲○○運送及販賣毒品海洛因犯行，辯稱：是甲○○腳受傷，伊幫忙載他到醫院診療而已，伊不知甲○○有無販毒，伊也未幫甲○○販賣毒品，伊並沒有賣毒品給戊○○云云。經查：
  (1)被告丁○○及甲○○共同販賣毒品海洛因予證人戊○○施用之事實，業據證人戊○○於本院審理中到庭結證屬實，其證稱：「（問：什麼時候因為施用毒品被警
    方查獲？）九十二年一月二十八日。警察有問我毒品跟誰買的，我是說是跟一位
    綽號「土豆」者購買海洛因。從九十二年一月左右開始向土豆買海洛因，大約買
    五次，毒品交易地點在「土豆」住的建平七街萬吉日本料理店附近，交易毒品有
    時候是「土豆」來，有時候是他的朋友拿來給我，是「土豆」沒有辦法拿過來，
    所以叫他的朋友拿過來。每次金額一、二千元，警方查到我時有問我如何聯絡買
    毒品，我說打電話，警察就說要我打電話給賣我毒品的人，後來我是在警方車上
    ，打電話給「土豆」說要買賣毒品，並約在萬吉日本料理店附近，當時應該是丁○○拿毒品來的，是警方查獲之後我才知道他叫丁○○。後來丁○○帶警方到「
    土豆」住的地方，警方把我們抓到白河分局，在分局我有看到「土豆」及丁○○
    ，我有指認他們，（問：在白河分局指認孫國銘就是「土豆」？）是的。（問：
    丁○○是否就是幫「土豆」送毒品之人？）是的，土豆沒有辦法來的時候，就是
    丁○○．．．。我們當時是坐在偵防車，在萬吉及他們住的那棟大樓附近，警方
    有看到人，就問我是不是這個人，我就告訴警方說就是那個人（即丁○○）。因
    為我之前和他們交易毒品的時候有看到他們從那棟大樓那裡出來，但是我不確定
    是否就是住在那裡。有看到丁○○從那棟大樓出來，警方就去抓人。（問：你的
    確有跟「土豆」和丁○○買過毒品？）我是向「土豆」買的。「土豆」沒有辦法
    拿來的時候會叫丁○○拿毒品過來。（問：丁○○拿毒品給你的時候你有將錢交
    給他？）有。（問：在法庭外面有無看到丁○○、甲○○？）我在法庭門口的時
    候就有看到賣毒品給我的人，那個人就是甲○○，當時他站在訊問台前」等語（
    詳本院九十三年九月八日審判筆錄）。
  (2)而同案被告甲○○於本院羈押審查時自承：「我有販賣毒品，因為我的腳不方便
    ，丁○○幫我運送毒品給別人」等語（詳本院九十二年一月二十九日訊問筆錄）
    ，核與被告丁○○於本院羈押審查時供稱：「我沒有販賣，係甲○○在販賣毒品
    ，因為他腳受傷，賣毒品不方便，就請我幫他送去，都是他叫我跟人家收多少錢
    ，我就幫忙收，我幫甲○○收錢約十來次」等語均相符合（詳同上日筆錄）。
  (3)況被告丁○○於警詢中明確供稱：「警方所查扣之證物為孫國銘所有（因甲○○
    冒用孫國銘名義應訊，故丁○○於筆錄中均以孫國銘稱呼甲○○，惟甲○○冒名
    應訊部分已查明如前所述，故以下筆錄凡提到孫國銘部分均更正為甲○○），甲○○有販賣毒品海洛因，我沒有和甲○○共同販賣毒品海洛因，但是有時候我去
    找他時，剛好有人要來拿（毒品），因為他的腳發生車禍後行動不便，有時候他
    會叫我替他拿出去給人家。他會拜託我送去。（問：你於何時開始為甲○○送貨
    交易？）他車禍之後，差不多是一個禮拜前。差不多是二十日或二十一日左右（
    九十二年一月），我是從二十一日才開始幫他送貨。總共幫他送貨交易十幾次，
    我幫他送（毒品），沒有佣金，有時他會供給我毒品」等語（詳九十二年一月二
    十八日警詢筆錄），於檢察官初訊時亦供稱：「警詢筆錄實在，一個星期前依甲○○指示送海洛因給不特定人，對方即以金錢交付給我，多則一、二千元，並把
    錢拿回給甲○○，他會給我每天十五毫克海洛因作為代價」等語（詳九十二年一
    月二十九日偵訊筆錄），再參酌同案被告甲○○於審理中亦供承：「我的綽號叫
    土豆或阿龍」等語（詳本院九十三年六月二十四日審判筆錄），足見證人戊○○
    上開證詞均屬實情，而可採信。
  (4)另參酌同案被告甲○○於本院另案審理時供稱：伊當時車禍受傷，因在通緝中，
    所以用丁○○的名字去郭綜合醫院治療等語。而被告甲○○羈押入臺灣臺南看守
    所時，左脛骨確有骨折之傷害，被告並於收容人內外傷紀錄表上自述「我於九十
    二年一月十四日因車禍致左腳骨折」等語。另經本院函詢郭綜合醫院結果，確有
    「丁○○」之病患於九十二年一月十四日至急診部求診，醫師診斷該病患右小腿
    多處挫傷、左下肢骨骨折，經長腿石膏及適當處置後，於當日離開，並告知門診
    追蹤治療等情，有臺灣臺南看守所九十二年十二月二十三日南所文衛字第０九二
    ０００四九四五號函、郭綜合醫院九十三年四月十五日郭綜發字第二八三六號函
    在卷可參（以上均詳本院九十二年訴字第一０四０號卷第一三七、一三八、一七
    一頁），足認被告丁○○及同案被告甲○○於本院羈押審查時，一致供稱被告甲○○因腳受傷，販賣毒品不便，故由被告丁○○幫忙送毒品及收錢等語，洵屬有
    據而可採信，亦可印證證人戊○○前述證詞確係真實。
  (5)綜上所述，被告丁○○於警詢、偵查及本院羈押審查時供陳因甲○○腳受傷而幫
    忙送毒品，核與證人戊○○之證詞及甲○○於本院羈押審查時之供述，均相符合
    ，益證被告丁○○確有代甲○○運送毒品並收取對價之販賣毒品犯行，要無疑義
    。故丁○○自白犯罪部分核與事實相符，可以採信，其辯稱未與甲○○共同販賣
    毒品部分，乃臨訟飾卸之詞，顯不足採。此外，復有海洛因一包（淨重一‧五公
    克，含袋重二‧一九公克）、供販賣毒品所用之電子秤一臺及未使用過之夾鍊袋
    一大包扣案可資佐證，本件被告丁○○與甲○○共同販賣毒品之犯行明確，應依
    法論科。
  (6)末查，販賣海洛因係違法行為，非可公然為之，且有其獨特之販售通路及管道，
    復無公定價格，容易增減分裝之份量，而每次買賣之價量，可能隨時依雙方關係
    深淺、資力、需求量及對行情之認知、來源是否充裕、查緝鬆嚴、購買者被查獲
    時供述購買對象之可能風險評估等，而異其標準，非可一概而論，從而販賣之利
    得，一般除被告坦承犯行或價量俱臻明確外，委難察得實情，惟販賣之人從價差
    或量差中牟利之方式雖異，然其販賣行為在意圖營利則同一。本案被告丁○○及
    同案被告甲○○雖均矢口否認有販賣海洛因之事實，致無法查得渠等販賣之實際
    利得，惟由同案被告甲○○託被告丁○○代送毒品及收取金錢後，即會給予丁○○數量若干之海洛因作為報酬等情，業經查明如前所述，則丁○○及甲○○均藉
    由販售海洛因而得利，要屬必然，是被告丁○○販賣海洛因，有營利之意圖，亦
    可認定。
二、按被告丁○○行為後毒品危害防制條例經總統於九十二年七月九日總統華總一義
    字第０九二００一二一九三０號令修正公布；並自公布後六個月施行。原毒品危
    害防制條例第四條由五項增列為六項，同條第一、二項販賣第一、二級毒品之構
    成要件及法定刑並未更動，爰併依刑法第二條第一項前段規定，適用修正後毒品
    危害防制條例第四條之規定，合先敘明。另丁○○雖僅幫甲○○送毒品予購毒者
    ，並收取交易金額後，送交販毒所得款項給甲○○，然丁○○所為已屬販賣海洛
    因之構成要件行為，而海洛係修正後毒品危害防制條例第二條第二項第一款所列
    之第一級毒品，故核被告丁○○所為，係犯修正後毒品危害防制條例第四條第一
    項之販賣第一級毒品罪。其販賣前後持有第一級毒品海洛因之低度行為，應為販
    賣之高度行為所吸收，不另論罪。被告丁○○與同案被告甲○○就上開販賣第一
    級毒品罪，有犯意聯絡及行為分擔，應依刑法第二十八條規定，論以共同正犯。
    被告丁○○先後多次販賣海洛因之行為，時間緊接，方法相同，所犯係犯罪構成
    要件相同之罪名，顯均係出於概括犯意反覆為之，為連續犯，應依刑法第五十六
    條規定，論以一罪，並就罰金刑部分加重其刑，而法定刑為死刑、無期徒刑部分
    ，依法不得加重。又依被告丁○○於警詢、偵查中及本院羈押審查時所述，被告
    甲○○託丁○○販賣之次數約十來次，每次約一、二千元，本案既無法確定渠等
    販賣毒品次數，依有利被告解釋法理，應認丁○○販賣毒品之次數為十次，被告
    丁○○販賣毒品海洛因既然次數不多、金額不大，且其販賣毒品未久即遭查獲，
    其犯行與坊間大盤販毒者有別，然販賣第一級毒品罪之法定最低刑為無期徒刑，
    而丁○○右揭犯罪情狀相較於法定最低刑度，本院認縱量以最低之刑，仍有法重
    情輕之情，爰依刑法第五十九條之規定，減輕其刑。爰審酌被告丁○○因受友人
    甲○○請託，復貪圖代為交易毒品買賣可獲得少量海洛因供己施用，一時失慮而
    罹此重典，販賣之次數為十次，販賣期間僅一週，然販賣毒品行為對於國民身體
    健康及社會秩序之危害甚鉅，及丁○○犯後於本院審理時均否認犯行，難認已有
    悔意等一切情狀，量處如主文所示之刑，以示儆懲。
三、扣案白色粉末一包（淨重一‧五公克，含袋重二‧一九公克）送驗結果，係屬第
一級毒品海洛因，有法務部調查局九十二年三月七日調科壹字第二００００四二
    四八號鑑定通知書影本一紙在卷足憑（正本附於本院九十二年訴字第一０四０號
    卷一一九頁），自屬違禁物，又前開海洛因黏附在包裝袋上，無法析離，故海洛
    因及包裝袋應併依毒品危害防制條例第十八條第一項前段規定宣告沒收銷燬之。
    另扣案電子秤一臺及未使用過之夾鍊袋一大包均為同案被告甲○○所有，業據甲○○供陳在卷，而依本件犯罪情節觀之，前開扣案物品應係被告二人共同販賣毒
    品時，供秤重及分裝毒品所用之物，應依毒品危害防制條例第十九條第一項宣告
    沒收。至於起訴書雖記載本件扣得「夾鍊袋四十一個」，惟前開扣案夾鍊袋四十
    一個均已使用過，皆為殘渣袋，有扣押物品目錄表在卷可參（詳警卷十六頁），
    參酌被告甲○○本身亦有施用毒品海洛因，認前開扣案夾鍊袋四十一個，應係甲○○施用毒品後所留之殘渣袋，與本件販賣毒品之犯行無涉，故無庸為沒收之諭
    知，併附敘明。末查，被告丁○○於警詢、偵訊中及本院羈押審查時供稱：伊幫
    被告甲○○送毒品並幫被告收錢約十來次，多則一、二千元等語，依有利被告之
    解釋，應認被告丁○○販毒之次數為十次，每次一千元，故其販毒所得為一萬元
    ，應依毒品危害防制條例第十九條第一項之規定諭知沒收，如全部或一部不能沒
    收時，以其財產抵償之。
四、至於公訴意旨雖認甲○○及丁○○二人連續販賣海洛因之期間係「自九十二年一
    月初起至同年月二十八日止」，惟起訴書所載上揭被告丁○○販賣毒品之期間，
    除丁○○於偵訊中供稱「其於一個星期前（即九十二年一月二十一日）依同案被
    告甲○○指示送海洛因」，核與同案被告甲○○於本院羈押審查時供稱自九十二
    年一月初開始販賣海洛因等語，足以佐證被告丁○○販賣毒品之期間係自「九十
    二年一月二十一日起至同年月二十八日被查獲止」，至於起訴書所載被告丁○○
    其餘販賣毒品之期間（即九十二年一月初起至同年月二十日止），則無其他積極
    證據可資證明，是起訴書所載被告丁○○自九十二年一月初起至同年月二十日止
    之販毒期間，並無其他證據可證，即不得作為認定犯罪之依據，惟檢察官認此部
    分與前開論罪科刑部分，有連續犯裁判上一罪關係，爰不另為無罪之諭知，附此
    敘明。
據上論斷，應依刑事訴訟法第二百九十九條第一項前段，修正後毒品危害防制條例第
四條第一項、第十八條第一項前段、第十九條第一項，刑法第二條第一項前段、第十
一條前段、第二十八條、第五十六條、第二百十六條、第二百十二條、第二百十七條
第一項、第五十五條、第二百十九條、第四十七條、第五十九條、第三十八條第一項
第二款，罰金罰鍰提高標準條例第一條前段、第二條，判決如主文。
本案經檢察官李宗貴到庭執行職務。
中      華      民      國      九十三      年     九     月    二十二  日
                                  臺灣臺南地方法院刑事第六庭
                                      審判長法  官  黃  光  進
                                            法  官  張  瑛  宗
                                            法  官  周  紹  武
右正本證明與原本無異。
如不服本判決，應於判決送達後十日內向本院提出上訴狀（應附繕本）
        書記官  何  小  玉
中      華      民      國      九十三      年     九     月    二十二  日
毒品危害防制條例第四條第一項：
製造、運輸、販賣第一級毒品者，處死刑或無期徒刑；處無期徒刑者，得併科新臺幣
一千萬元以下罰金。
刑法第二百十二條
偽造、變造護照、旅券、免許證、特許證及關於品行、能力服務或其他相類之證書、
介紹書，足以生損害於公眾或他人者，處一年以下有期徒刑、拘役或三百元以下罰金
。
刑法第二百十六條
行使第二百十條至第二百十五條之文書者，依偽造、變造文書或登載不實事項或使登
載不實事項之規定處斷。
刑法第二百十七條
偽造印章、印文或署押，足以生損害於公眾或他人者，處三年以下有期徒刑。
盜用印章、印文或署押，足以生損害於公眾或他人者，亦同。
